【裁判字號】    89,訴,177
【裁判日期】    900105
【裁判案由】    偽造文書
【裁判全文】
臺灣臺北地方法院刑事判決                          八十九年度訴字第一七七號
    公  訴  人  臺灣臺北地方法院檢察署檢察官
    被      告  乙○○
    選任辯護人  舒正本
右列被告因偽造文書案件，經檢察官提起公訴（八十八年度偵字第二六八九四號），
本院判決如左：
    主  文
乙○○無罪。
    理  由
一、公訴意旨以：被告乙○○明知甲○○並未委託其辦理中華電信公司Ｚ00000
    0000號行動電話過戶事宜，卻於八十七年十二月四日，冒用甲○○名義填寫
    中華電信股份有限公司台北東區營運處之上開行動電話業務申請書，並持以行使
    向中華電信股份有限公司辦理該行動電話之過戶手續，致生損害於甲○○及中華
    電信公司對客及有關帳務處理之正確性，認被告涉犯刑法第二百十條、第二百十
    六條罪嫌。
二、按犯罪事實應依證據認定之，無證據不得推定其犯罪事實；不能證明被告犯罪者
    ，應諭知無罪之判決，刑事訴訟法第一百五十四條、第三百零一條第一項分別定
    有明文。又被害人所述被害情形如無瑕疵可指，而就其他方面調查又與事實相符
    ，其供述始足據為判決之基礎；且告訴人之指訴，係以使被告受刑事訴追為目的
    ，是其陳述是否與事實相符，仍應調查其他證據以資審認（最高法院三十二年上
    字第六五七號、五十二年台上字第一三００號判例參照）。本件公訴人認被告涉
    犯上開罪嫌，無非係以被告於警訊供述及卷附申請書及被害人甲○○指述為據。
    惟訊之被告於本院審理時堅詞否認有上開犯行，辯稱：警訊時因害怕，未說明真
    實情形，事實上其所有之上開行動電話，原由其男友丙○○使用多年，因八十七
    年底雙方談及分手，為辦理上開行動電話過戶，以釐清雙方分手後，其男友丙○○繼續使用上開登記為被告名義之行動電話所生費用，丙○○交付甲○○之印章
    及身分證等過戶資料，予伊辦理，伊係依照丙○○指示去辦理過戶，並不知道丙○○與甲○○間之關係等語。
經查：
（一）、被告於八十八年十月二十七日警訊初供稱：其所有Ｚ000000000號
        行動電話，伊於八十八年十二月在台北市○○路電信局門口前賣給一位自稱
        許先生，又於八十八年十一月二十六日於警訊時供稱：其所行動電話Ｚ00
        0000000號行動電話，於八十七年底賣給許先生，此有警訊筆錄可查
        。惟按被告原所有Ｚ000000000號行動電話（即原0000000
        00號行動電話），於八十七年二月九日更該號碼為Ｚ000000000
        ，此有申請書影本在卷可查；則被告所有之Ｚ000000000號行動電
        話，於被告為警查獲一年前，更改門號為Ｚ000000000，被告為警
        查獲時，原Ｚ000000000號行動電話，已非被告所有，則被告於警
        訊時一再表示出賣，Ｚ000000000號行動電話與不知姓名許先生，
        且先後供述出賣時間顯不一致，則被告於警訊時陳述，自難遽予採為論罪之
        依據。
（二）、被告與丙○○八十七年間係多年男女朋友，被告原所有Ｚ00000000
        0號行動電話（即原000000000號行動電話），於八十四年十月十
        九日申請租用，並於八十七年二月九日更該號碼為Ｚ000000000，
        於八十七年十二月四日過戶予甲○○，迄至該行動電話八十八年三月被拆機
        前，均由丙○○使用之事實，已據證人丙○○，於本院八十九年三月二十四
        日調查時，結證在卷，且證人丙○○當庭並證稱，其目前使用之行動電話為
        Ｚ000000000號，經本院依職權由證人當庭查閱上開行動電話，電
        話通話紀錄，查得證人以其目前持有之Ｚ000000000號與Ｚ000
        000000號行動電話聯絡，此有本案調查筆錄在卷可查。
（三）、又Ｚ000000000行動電話，先後於八十七年十二月二十六日、八十
        八年一月十六日、一月十八日、一月二十二日、一月二十五日、一月二十九
        日、同年一月三十日多次與Ｚ000000000號行動電話聯絡，且另於
        八十七年十二月二十五日，以Ｚ000000000行動電話與中國信託商
        業銀行，00000000號電話聯絡，此有通話清單在卷可查。復且證人
        丙○○，在中國信託商業銀行，確實設有帳戶，反之被告則在該行，並未設
        有帳戶，此有中國信託商業銀行，八十九年十月九日，中信銀業8901220939
        號函，在卷可稽，是綜上各通話使用情形，證人丙○○上開證述，Ｚ000
        000000號行動電話，自八十七年十二月間，確實係證人丙○○持用，
        應可採信。
（四）、另證人丙○○，於本院調查時，並結證指稱：被害人甲○○，尚欠證人丙○○借款未清償，同意以Ｚ000000000號行動電話，過戶為甲○○名
        義，由被害人甲○○，負責支付行動電話費以分期抵債務，過戶所需資料係
        甲○○交與證人丙○○再轉交予被告，且上開甲○○之過戶之印章，現仍由
        丙○○持有中，均經證人丙○○，於本院八十九年三月二十四日調查時結證
        在卷，綜上所述，被告雖未於警訊時及時說明上情，且被害人甲○○，經本
        院多次傳喚仍未到庭說明，以供本院調查，究竟證人丙○○與甲○○間之實
        情如何？自難以被害人於警訊指稱不認識被告，據以論斷，況查本件過戶資
        料，證人丙○○，證稱係被害人同意，則被告依證人丙○○指示辦理本件過
        戶，縱或證人丙○○所言不實，亦無証據証明被告與證人丙○○，有何不法
        犯意聯絡，此外，復查無其他積極證據，足證被告有公訴人所指之犯行，尚
        屬不能證明被告犯罪，依法應諭知無罪之判決。
據上論斷，應依刑事訴訟法第三百零一條第一項前段，判決如主文。
本案經檢察官馮成到庭執行職務。
中      華      民      國    九十    年    一    月     五     日
                                    臺灣臺北地方法院刑事第八庭
                                            法  官  王  淑  滿
右正本證明與原本無異。
如不服本判決，應於判決送達後十日內，向本院提出上訴狀。
                                            書記官  林  玲  華
中       華     民      國    九十    年    一    月      五     日


司法院資訊處製作；財團法人民間司法改革基金會備份。
